臺灣高等法院臺南分院刑事判決　　　　 96年度上易字第483號
上　訴　人　臺灣嘉義地方法院檢察署檢察官
被　　　告　甲○○
上列上訴人因被告犯竊盜等案件，不服臺灣嘉義地方法院九十六
年度易字第三二八號中華民國九十六年六月二十五日第一審判決
（起訴案號：臺灣嘉義地方法院檢察署九十六年度偵字第二三三
五號），提起上訴，被告於本院審理時為有罪之陳述，本院裁定
進行簡式審判程序，判決如下：
    主  文
原判決撤銷。
甲○○逾越安全設備竊盜，處有期徒刑捌月，減為有期徒刑肆月
。又損壞他人之窗戶鐵窗壹面，足以生損害於他人，處有期徒刑
貳月，減為有期徒刑壹月。又無故侵入他人建築物，處有期徒刑
貳月，減為有期徒刑壹月。又竊盜，處有期徒刑肆月，減為有期
徒刑貳月。應執行有期徒刑柒月。
    事  實
一、甲○○前於民國九十四年間因竊盜等案件，經臺灣嘉義地方
    法院判處有期徒刑十月，緩刑二年確定，在緩刑期間內竟不
    知悔改，先後於：（一）九十六年一月二日凌晨零時許，前
    往嘉義市○○路五十一號之一乙○○所經營之餐飲店，見該
    店後方之窗戶未設鐵窗復無上鎖，遂意圖為自己不法之所有
    ，基於加重竊盜之犯意，徒手開啟作為安全設備之該窗戶進
    入店內，竊取店內現金新臺幣（下同）一萬二千元、高梁酒
    三十瓶、米酒七十二瓶、香菸十包得手。（二）同年二月十
    八日中午十二時十五分許，駕駛其妻周怡伶所有車牌號碼61
    72-JB號自小客車至嘉義市○區○○路二八六之三號丙○○
    所經營之「捷順車行」外，欲進入該車行內行竊，遂基於損
    壞他人物品之犯意，徒手將該處窗戶上鐵窗之鋁條折斷，致
    該面鐵窗損壞而不堪使用，足以生損害於丙○○。甲○○繼
    而基於侵入他人建築物之犯意，翻越該窗戶而無故侵入該車
    行內，然適為丙○○所撞見，甲○○未及著手搜尋財物旋即
    翻越上開窗戶駕車逃離現場。（三）同年二月二十六日凌晨
    二時許，見嘉義市○區○○路四二０號丁○○所經營商店（
    無人居住）之鐵捲門並未關妥，遂將徒手將鐵捲門開啟，並
    入內竊取普洱茶餅四塊、普洱茶磚四塊、茶葉（半斤裝）二
    包（總計價值約四千元）得手。嗣於九十六年三月三日十一
    時五十分許，為警在嘉義市○區○○里○○路一八七號外發
    現其所駕駛之上開自用小客車，經甲○○同意搜索後於該自
    用小客車內扣得其所竊得之普洱茶餅四塊、普洱茶磚四塊、
    茶葉（半斤裝）二包及高梁酒三瓶，而查獲上情。
二、案經丙○○訴由嘉義市警察局第一分局報請臺灣嘉義地方法
    院檢察署檢察官偵查起訴。
    理  由
壹、程序部分（證據能力部分）：
    被告以外之人於審判外之陳述雖不符刑事訴訟法第一百五十
    九條之一至之四等四條之規定，而經當事人於審判程序同意
    作為證據，法院審酌該言詞陳述或書面陳述作成時之情況，
    認為適當者，亦得為證據；當事人、代理人或辯護人於法院
    調查證據時，知有刑事訴訟法第一百五十九條第一項不得為
    證據之情形，而未於言詞辯論終結前聲明異議者，視為有前
    項之同意，同法第一百五十九條之五定有明文。其立法意旨
    在於傳聞證據未經當事人之反對詰問予以核實，原則上先予
    排除。惟若當事人已放棄反對詰問權，於審判程序中表明同
    意該等傳聞證據可作為證據；或於言詞辯論終結前未聲明異
    議，基於尊重當事人對傳聞證據之處分權，及證據資料愈豐
    富，愈有助於真實發見之理念，且強化言詞辯論主義，使訴
    訟程序得以順暢進行，上開傳聞證據亦均具有證據能力。本
    案被告甲○○於本院審理程序時就檢察官所提之證據之證據
    能力不爭執，（見本院卷第21頁），本院審酌各該證人及文
    書作成之形式，尚無瑕疵、並與待證事實具有關聯性等情況
    ，認為適當，應認得為證據，揆諸前開說明，就本案所引用
    之供述書面證據均具有證據能力。
貳、實體部分：
一、訊據被告甲○○對於上揭事實均坦承不諱（見原審卷第13頁
    、第19頁至第22頁；本院卷第27頁），核與證人丙○○於警
    詢時及偵查中之證詞、證人陳坤成與證人丁○○警詢時之證
    述情詞相符，並有搜索同意書、嘉義市警察局第一分局搜索
    扣押筆錄、搜索扣押物品收據、扣押物品目錄表各乙份、被
    害報告單三份、贓物認領保管單二份、現場照片二幀附卷可
    稽，均足資擔保被告於原審及本院審理時所為之上開任意性
    自白確與事實相符，堪以採信。是本件事證明確，其上開犯
    行足堪認定，均應依法論科。
二、按刑法第三百二十一條第一項第二款規定將「門扇」、「牆
    垣」、「其他安全設備」並列。則所謂「門扇」應專指門戶
    而言，指分隔住宅或建築物內外之出入口大門而言。而所謂
    「其他安全設備」，指門扇、牆垣以外，依社會通常觀念足
    認為防盜之一切設備者，即屬相當，最高法院二十五年上字
    第四一六八號判例可資參照。查本件被告於上開事實一之（
    一）所逾越之窗戶具有防閑之效用，依社會通常之觀念，乃
    維護安全之防盜設備，自屬同條文規定之安全設備無疑，故
    核被告上開事實一之（一）所為，係犯刑法第三百二十一條
    第一項第二款之加重竊盜罪，公訴人認被告係犯刑法第三百
    二十條第一項之竊盜罪，尚有未洽，惟其基本事實同一，本
    院自應審理，並變更其起訴法條。次按預備行為與未遂犯之
    區別，以已、未著手於犯罪之實行為標準，所謂著手，即指
    犯人對於犯罪構成事實開始實行而言，是關於竊盜行為之著
    手，係以已否開始財物之搜尋為要件。如行為人僅著手於刑
    法第三百二十一條第一項各款所列之加重要件行為，而尚未
    為竊盜行為之著手者，自不得以該條竊盜罪之未遂犯論科（
    最高法院九十四年度臺上字第六九八九號判決參照）。查本
    件被告上開事實一之（二）之行為僅著手侵入他人建築物而
    尚未及開始搜尋財物即遭證人丙○○發覺，揆諸上開說明，
    自不得以該條竊盜罪之未遂犯論科。故核其該部分所為係犯
    刑法第三百五十四條之毀損罪及同法第三百零六條第一項之
    侵入他人建築物罪。而其上開事實一之（三）部分所為，係
    犯刑法第三百二十條第一項之竊盜罪。又被告所犯上開四罪
    ，罪名互異，犯意各別，應分論併罰。次按，中華民國九十
    六年罪犯減刑條例業經立法院於九十六年六月十五日三讀通
    過，並定於九十六年七月十六日施行。而犯罪在中華民國九
    十六年四月二十四日以前者，除本條例另有規定外，依下列
    規定減刑：一、死刑減為無期徒刑。二、無期徒刑減為有期
    徒刑二十年。三、有期徒刑、拘役或罰金，減其刑或金額二
    分之一。中華民國九十六年罪犯減刑條例第二條第一項定有
    明文。經查，被告甲○○於九十六年一月二日、同年二月十
    八日、同年月二十六日，先後犯本件刑法第三百二十一條第
    一項第二款之加重竊盜罪、刑法第三百五十四條之毀損罪及
    同法第三百零六條第一項之侵入他人建築物罪、刑法第三百
    二十條第一項之竊盜罪，其犯罪時間，均在中華民國九十六
    年四月二十四日以前，所犯上開各罪，復無不得減刑之例外
    情形，自合於上開條例第二條第一項第三款之規定，應予減
    刑。
三、原審以被告之犯行，事證明確，予以論罪科刑，固非無見，
    量刑亦稱妥適。惟查：原判決宣示後，中華民國九十六年罪
    犯減刑條例業經立法院於九十六年六月十五日三讀通過，並
    自九十六年七月十六日施行，原審未及引用該條例之規定，
    就被告之宣告刑予以減刑，自有未洽。雖公訴人上訴意旨，
    以被告對於告訴人丙○○所受之損害，迄今未與之和解賠償
    ，被告犯後態度顯然不佳，因而指摘原判決量刑過輕，固不
    足取，有如前述，惟原判決既有上開可議之處，自應由本院
    予以撤銷改判。爰審酌被告係高職畢業之智識程度、前有違
    反麻醉藥品管理條例、偽造文書及違反毒品危害防制條例前
    科之素行，前已因加重竊盜罪經原審法院判處有期徒刑十月
    ，緩刑二年，竟仍不思悔改而於緩刑期內再犯本案，再審酌
    被告逾越安全設備行竊、毀壞他人鐵窗並無故侵入他人建築
    物之犯罪手段，所竊得之財物價值與對被害人造成之財產損
    害，以及被告犯罪後坦承犯行，態度良好，且已賠償被害人
    陳坤成財產損害等一切情狀，分別就其所犯刑法第三百二十
    一條第一項第二款之加重竊盜罪、刑法第三百五十四條之毀
    損罪及同法第三百零六條第一項之侵入他人建築物罪、刑法
    第三百二十條第一項之竊盜罪，各量處有期徒刑捌月、貳月
    、貳月、肆月，且依序減為有期徒刑肆月、壹月、壹月、貳
    月，並定其應執行之刑，以資懲儆。
據上論結，應依刑事訴訟法第二百七十三條之一第一項、第三百
六十九條第一項前段、第三百六十四條、第二百九十九條第一項
前段，刑法第三百二十一條第一項第二款、第三百五十四條、第
三百零六條第一項、第三百二十條第一項，中華民國九十六年罪
犯減刑條例第二條第一項第三款、第七條、第十條，刑法第五十
一條第五款，判決如主文。
本案經檢察官劉得鉦到庭執行職務。
中　　華　　民　　國　　96　　年　　9　　月　　26   　日
                  刑事第六庭  審判長法　官  蔡崇義
                                    法　官  董武全
                                    法　官  曾文欣
以上正本證明與原本無異。
不得上訴。
　　　　　　　　　　　　　　　　　　書記官  李育儒
中　　華　　民　　國　　96　　年　　9 　　月　　29　　日
附錄：本判決論罪科法條
中華民國刑法第306條（侵入住居罪）
無故侵入他人住宅、建築物或附連圍繞之土地或船艦者，處1年
以下有期徒刑、拘役或3百元以下罰金。
無故隱匿其內，或受退去之要求而仍留滯者，亦同。
中華民國刑法第320條（普通竊盜罪、竊佔罪）
意圖為自己或第三人不法之所有，而竊取他人之動產者，為竊盜
罪，處5年以下有期徒刑、拘役或5百元以下罰金。
意圖為自己或第三人不法之利益，而竊佔他人之不動產者，依前
項之規定處斷。
前二項之未遂犯罰之。
中華民國刑法第321條（加重竊盜罪）
犯竊盜罪而有左列情形之一者，處6月以上、5年以下有期徒刑：
一  於夜間侵入住宅或有人居住之建築物、船艦或隱匿其內而犯
    之者。
二  毀越門扇、牆垣或其他安全設備而犯之者。
三  攜帶兇器而犯之者。
四  結夥三人以上而犯之者。
五  乘火災、水災或其他災害之際而犯之者。
六  在車站或埠頭而犯之者。
前項之未遂犯罰之。
中華民國刑法第354條（毀損器物罪）
毀棄、損壞前二條以外之他人之物或致令不堪用，足以生損害於
公眾或他人者，處2年以下有期徒刑、拘役或5百元以下罰金。
